---
title: "Testat Vorbereitung"
author: "Dein Name"
date: "yyyy-mm-dd"
output: html_document
---

```{r setup, include=FALSE}
knitr::opts_chunk$set(echo = TRUE)
library(igraph)

```

# Wissensfragen
- Was ist ein Netzwerk?
- Wie unterscheiden sich One-Mode und Two-Mode Netzwerke?
- Von wievielen und welchen Kategorien sind starke Beziehungen nach Granovetter abhängig?
- Nenne 4 Zentralitätsmaße und was man aus ihnen herauslesen kann.
- Nenne einen Klassiker der Netzwerkforschung.
- Was sind Komponenten?
- Wieviele Triaden gibt es?
- Was ist ein Ego-Netzwerk?
- Wofür eignen sich Teilnetzwerke?
- Wann ist ein Knoten wichtig in einem Netzwerk?
- Was sind Dyaden und Triaden?
- Welche Daten müssen jeweils in einer Edge- und in einer Nodelist stehen?
- Nenne drei Beispiele für Netzwerkeffekte.
- Was sagt die Dichte eines Netzwerks aus?
- Was unterscheidet gerichtete von ungerichteten Netzwerken?
- Wofür braucht man das igraph Package?
- Zähle zwei Attribute auf, die man bei Edges verändern kann (z.B. die Pfeilgröße)
- Erkläre, wie man Teilnetzwerke mit mehreren Eigenschaften/Bedingungen erstellt.
- Was berechnet die Cluster Walktrap Analyse?
- Was muss man in einem Ratsuche-Netzwerk berechnen, um zu erfahren welcher Knoten beispielsweise oft um Rat gefragt wird?
- Was sagt der Grad in einem Ego-Netzwerk aus?
- Wie findet man Sollbruchstellen in einem Netzwerk?
- Was beschreibt die Transititivtät in einem Netzwerk?
- Welche Art von Beziehung könnten Knoten mit einer gegenseitigen Reziprozität haben?
- Wie berechnet man bei gerichteten Netzwerken die Reziprozität?
- Was sagt uns das MAN-Schema bei Dyaden und Triaden?
- Was unterscheidet Komponenten und Cluster voneinander?
- Was macht normalized mit unseren Zahlen, die wir als Eregbnis bekommen?
- Nenne 3 Beispiele für Vertex- und für Edge-Attribute.
- Was bedeutet "Ego" und "Alteri"?
- Nenne 3 Beispiele für Akteure (Knoten).
- Nenne 3 Beispiele für eine asymmetrische und eine symmetrische Beziehung.
- Mache ein Beispiel für positive und für negative Transitivität.
- Was sind Isolates?
- Wie unterscheiden sich Indegrees und Outdegrees?
- Wie könnte man unterschiedliche Akteure (z.B. Personen und Organisationen) passend und unterschiedlich visulaisieren in einem Netzwerk?
- Was sind strukturelle Löcher?

# Codebuch
Hier: https://github.com/hdm-crpr/226305/blob/master/data/crpr2/codebuch.md

```{r Netzwerk erstellen}

# Erstelle ein gerichtetes Netzwerk aus der Edge- und Nodelist: https://github.com/hdm-crpr/226305/tree/master/data/crpr2

# Gerichtet:


# So wäre es ungerichtet:


# Prüfe ob die beiden Netzwerke jeweils wirklich gerichtet oder ungerichtet sind:

```

```{r Erste Berechnungen}

# Welche Knoten sind am weitesten voneinander entfernt?


# Welche Kanten- und welche Knotenattribute enthält das Netzwerk?


# Zeige alle Werte für das Attribut crpr an


# Zähle die Anzahl an Knoten


```


```{r Eigenschaften verändern: dauerhaft}

# Verändere folgende Eigenschaften dauerhaft:

# Geschlechter in verschiedenen Farben

# Vertiefungsrichtung in verschiedenen Farben

# Visualisierung:


```


```{r Eigenschaften verändern: temporär}
# Verändere folgende Eigenschaften temporär für eine Visualisierung:
# Knotenfarbe
# Pfeilgröße
# Kantenfarbe


# Visualisierung:



```

```{r Components}

# Wieviele Komponenten gibt es im Netzwerk?

# Auftrennen nach Komponenten:

# Viusalisierung der Komponenten und des Hauptnetzwerks:

```

```{r Cluster Walktrap-Analyse}

# Cluster Walktrap-Analyse des Netzwerks:


# Visualisierung:

```


```{r Teilnetzwerk}

# Erstelle folgende Teilnetzwerke und visualisiere mit Haupt- und Unterüberschrift:

# 1) Rauchende CRler über 20 Jahre

# Visualisierung

# 2) Weibliche Android-Userinnen mit blauen Augen

# Visualisierung

# 3) Diverse Studis mit starken Beziehungen

# Visualisierung


```

```{r Dichte}

# Vergleiche die Dichte in den drei Netzwerken:


# Was könnte das Ergebnis hier über die Netzwerke aussagen?


```

```{r Knoten mit hoechstem Eigenvektor}

# Welcher Knoten hat den höchsten Eigenvektor-Wert im Hauptnetzwerk?

# Erstelle für diesen Knoten ein Ego-Netzwerk zweiten Grades:

```

```{r Naehe}

# Welcher Knoten hat die größte Closeness im  Hauptnetzwerk?


```
































































